臺灣宜蘭地方法院民事裁定
111年度聲字第43號
聲  請  人  
即  原  告  楊成鴻  
相  對  人  
即  被  告  新鑫股份有限公司

法定代理人  許國興  
上列當事人間債務人異議之訴事件，聲請人聲請停止執行，本院
裁定如下：
    主    文
聲請人為相對人供擔保新臺幣（下同）63萬8,970元後，本院民
國111年度司執字第10345號給付票款事件之強制執行程序（下稱
系爭執行程序），於本院111年度訴字第464號債務人異議之訴事
件（下稱本案訴訟）終結確定前應暫予停止。
    理    由
一、按強制執行程序開始後，除法律另有規定外，不停止執行。
    有回復原狀之聲請，或提起再審或異議之訴，或對於和解為
    繼續審判之請求，或提起宣告調解無效之訴、撤銷調解之訴
    ，或對於許可強制執行之裁定提起抗告時，法院因必要情形
    ，或依聲請定相當並確實擔保，得為停止強制執行之裁定，
    強制執行法第18條定有明文。次按法院依強制執行法第18條
    第2項定擔保金額而准許停止強制執行之裁定者，該項擔保
    係預供債權人因停止執行所受損害之賠償，其數額應依執行
    程序停止後債權人未能即時受償或利用該標的物所受之損害
    額，或其因另供擔保強制執行所受之損害額定之（最高法院
    86年度台抗字第442號裁定意旨參照）。
二、聲請意旨略以：
　　相對人執臺灣臺北地方法院110年度司票字第6927號民事裁
    定暨確定證明書為執行名義，向本院民事執行處聲請對其為
    共有人之座落宜蘭縣○○鎮○○段000地號土地(下稱系爭土地)
    為強制執行，經本院以系爭執行事件受理在案。惟其無向相
    對人借貸，此筆債務係另一債務人詠順交通有限公司購買遊
    覽車向相對人借款，相對人已對遊覽車設定抵押權登記，其
    雖為保證人，但無積欠相對人之債務，相對人應先拍賣主債
    務人之動產，其認不公且不當，已提起債務人異議之訴，現
    繫屬於本院以本案訴訟審理中。而系爭執行事件查封系爭土
    地一旦拍賣執行，勢難回復原狀，為避免聲請人因強制執行
    所受難以回復之損害，爰依強制執行法第18條第2項規定，
    聲請停止系爭執行事件之強制執行程序等語。
三、經查，聲請人主張之前揭事實，業經本院調取系爭執行事件
    及本案訴訟卷宗核閱屬實，應認其停止執行之聲請有其依據
    ，應予准許。就應供擔保部分，本件相對人係請求執行拍賣
    聲請人系爭土地，則相對人因停止系爭執行事件之執行程序
    期間可能受有之損害，即為停止執行期間相對人未能迅予執
    行拍賣即時獲償所受利息之損失。查相對人於系爭執行程序
    ，目前係就聲請人所有系爭土地聲請查封拍賣，依執行卷所
    附鑑定報告所示系爭土地鑑定價值為295萬1,361元，而相對
    人聲請強制執行之債權額為4,46萬4,850元，則相對人因執
    行系爭土地拍賣所得受清償額，即為295萬1,361元，以此金
    額每年按法定利率即年息5%計算之孳息為14萬7,568元，並
    以本案訴訟之訴訟標的價額為得上訴至第三審之民事訴訟案
    件，參考各級法院辦案期限實施要點規定，第1、2、3審通
    常程序審判案件之期限分別為1年4個月、2年、1年，共計4
    年4個月等節，酌定聲請人為停止執行應提供之擔保金額為6
    3萬8,970元【計算式：147,568×4.33年=638,970元，元以下
    4捨5入】。
四、爰裁定如主文。
中　　華　　民　　國　　111 　年　　10　　月　　7 　　日
                  臺灣宜蘭地方法院民事庭
                          法　官　張軒豪
以上正本係照原本作成。
如對本裁定抗告須於裁定送達後10日內向本院提出抗告狀，並繳
納抗告費新臺幣1,000元
中　　華　　民　　國　　111 　年　　10　　月　 　7　　日
                          書記官　林憶蓉